臺灣高雄地方法院刑事判決　　　　　　　　　　　　　九十一年度易字第七一號
　　公　訴　人　臺灣高雄地方法院檢察署檢察官
　　被　　　告　乙○○○
　　選任辯護人　林慶雲
　　　　　　　　楊靖儀
　　　　　　　　董明正
右列被告因竊盜案件，經檢察官提起公訴（九十一年度偵字第二三六○號），本院判
決如左：
    主  文
乙○○○共同竊盜，處有期徒刑陸月，如易科罰金，以佰元折算壹日。
    事  實
一、乙○○○與丁○○（本院另案審結）未經主管機關許可，竟共同基於意圖為自己
    不法所有之犯意聯絡，於民國九十年六月二十五日下午，在高雄縣桃源鄉○○○
    ○○道南橫公路九十九公里處勤和隧道口溪床，利用承包工程之便，竊取石頭一
    塊（重約五公噸），並由不知情之潘文魁以挖土機將該石塊搬運至車號ＪＫ─六
    七一號之砂石車上，得手後，再由丁○○將該車駛離勤和隧道口，擬前往高雄縣
    仁武鄉仁春市場旁，等候乙○○○以電話指示，以便將該石塊販賣供園藝景觀使
    用，惟丁○○於同（二十五）日下午五時許，駕駛前開砂石車行經高雄縣六龜鄉
    台二十線省道寶來段時，為巡邏員警發覺可疑而當場查獲。
二、案經高雄縣警察局六龜分局報請臺灣高雄地方法院檢察署檢察官偵查起訴。
    理  由
一、訊之被告乙○○○矢口否認有何竊取前開石頭之犯行，辯稱：我從未指示同案被
    告丁○○竊取石頭，當時我承攬勤和隧道口之丁壩工程，丁○○在工地作土方小
    搬運，因為挖掘土方需要小搬運把土方先運到他處，挖土後要做圍堰，石頭是要
    做圍堰的邊坡保護，當時怪手把砂土裝上卡車後，要在運到作圍堰的工地時，卡
    車的車斗無法提升，因為我未在場，現場工人一直無法聯絡上，後來有聯絡到時
    ，才告訴我車子要去修理，我不知道他們車上有石頭云云。
二、經查：
（一）前開石塊係於高雄縣桃源鄉○○○○○道九十九公里處勤和隧道口溪床所採，
      且由不知情之潘文魁以怪手搬運至丁○○駕駛之前開砂石車上，由丁○○駕駛
      車號ＪＫ─六七一號之砂石車上，駛離勤和隧道口，沿台二十線省道行駛，行
      經高雄縣六龜鄉寶來派出所前為警查獲之事實，業據同案被告丁○○於警、偵
      訊及本院審理中陳明在卷，核與告訴代理人丙○○指訴之情節相符，並有經濟
      部水利處第七河川局九十年七月三日（九○）水利七管字第○九○○二○一二
      ○九號函附之現場會勘紀錄一份、照片七張附於警卷可按，是丁○○確有將石
      塊載離勤和隧道口之工地，堪以認定。
（二）又丁○○於九十年六月二十六日上午十時許，經警訊問時，先陳稱：石頭放到
      我的車上，因大貨車車斗故障無法放下，修理一陣子等語，隨即為警員打斷其
      陳述，並質問丁○○昨（二十五）日警員在路上盤查時，已告以石頭要做景觀
      用，並以丁○○已涉犯竊取國有財產罪嫌，而一再逼問丁○○大石頭要送去何
      處，是否要載去賣？丁○○稱：我不知道要載去何處，因為天黑了要先回家天
      亮修理好再說，警員再逼問是要載去你家並脅迫丁○○稱：是涉犯竊盜案，如
      果不是你要使用的，就是老闆要用的？丁○○稱：不是要賣的，石頭是因為我
      車子壞了，放不下來，所以要先去修理車子等語。嗣於同日（二十六）上午十
      時三十分警員再訊問丁○○：石頭要在去何處？做何用途？趕快跟我說，以後
      你再跟法官講。丁○○即答稱：石頭之用途實際上我不知道，說是要做景觀用
      ，明日天亮再說，大石頭要載去仁武，在仁武睡覺等語，業據本院於審理中當
      庭勘驗警訊錄音帶屬實，並製有勘驗筆錄附卷可按，是同案被告丁○○於九十
      年六月二十六日警訊自白，顯係出於警員之脅迫，並以一再逼問之不正方法而
      取得，始供稱該石頭係被告乙○○○指示要載至高雄縣仁武鄉，俟機出售等語
      ，是同案被告丁○○於九十年六月二十六日之警訊筆錄，依刑事訴訟法第一百
      五十六條第一項之規定，即不得採為認定事實之證據。惟丁○○於九十年七月
      二十二日警訊時，在警員未予脅迫、逼問之情形下復陳稱：是鎮銘營造公司工
      地負責人乙○○○要我載運這個大石頭，大石頭好像作盆景、景觀用，我不清
      楚，是這樣說等語，與警訊筆錄記載相同，並經本院勘驗警訊錄音帶屬實，有
      勘驗筆錄在卷可稽。雖丁○○事後於偵、審中翻異其警訊中之陳述，依經驗法
      則，案發時之供述較少權衡利害得失或受他人干預，比之事後翻異之詞，自較
      可信，且又無其他證據可證明其更異之詞與事實更為相符，或其初供係虛偽者
      ，復有贓物認領保管收據一紙及照片七張附卷可稽。是應認丁○○前開九十年
      七月二十二日之警訊時所為之供述較為可採，則前開大石頭係被告乙○○○與
      丁○○共同竊取後，擬載運至高雄縣仁武鄉俟機出售等情，堪以認定。
（三）丁○○所有之車號ＪＫ─六七一號之砂石車雖曾至高雄縣六龜鄉之弘益汽車保
      養場修理車斗，固經證人即弘益汽車保養場負責人戊○○於偵查中證稱：「（
      收據是你當場開的？）客人要求我才開」、「（車子何時去修理？）不記得。
      」（見偵查卷影卷第二十七頁）；並於本院審理中結證：「因丁○○來修車，
      但修完約一星期後才來拿收據，收據上之日期是開修理當天」（見本院九十一
      年六月十二日訊問筆錄），並有收據一紙附於警卷可按。惟查，被告乙○○○
      施工之勤和隧道口位於台二十線南橫公路九十九公里處，丁○○駕駛之砂石車
      如僅因車斗無法升起，而欲前往高雄縣六龜鄉修理，顯然無須於砂石車上載運
      重達五公噸之大石頭，而增加行車之困難，況九十年六月二十五日在勤和隧道
      施工之現場上方，尚有怪手在附近挖土，丁○○並未請該怪手前來將石頭移下
      之事實，業據證人甲○○於本院訊問時結證明確（九十一年六月十二日訊問筆
      錄），是被告乙○○○及同案被告丁○○所稱砂石車車斗故障，始連同大石頭
      載運至六龜鄉寶來云云，與常情有違，顯不足採取。
（三）被告乙○○○於偵查中亦供稱：潘文魁（同案被告，已審結）係作土方之開挖
      及回填工作，而丁○○作土方之小搬運，未做搬運廢土之工作等語（偵卷影本
      第十四頁）。則縱使當時該砂石車之車斗故障，然丁○○所做者，既係在該工
      地內作土方之「小搬運」，即潘文魁將石塊搬上砂石車後，丁○○即應將該石
      塊搬至欲填放之所，則在短時間內，豈有「因未發現怪手司機」而無法將石塊
      搬下之理？且依常理，丁○○既係做土方之小搬運，豈會於該車上僅有一石塊
      ，而無其他之土方，顯不符經濟之原則。再丁○○於偵查中所供承其工作乃做
      擋土牆或載廢土，與被告乙○○○所供述者有異，倘丁○○確係在該工地擔任
      「土方之小搬運」之工作，豈無能力分辨其所載運者究係土方、廢土、或係石
      頭？
（四）綜上，被告乙○○○上開所辯無非事後卸責之詞，委無足採，事證明確，被告
      乙○○○竊盜犯行洵堪認定。
三、核被告乙○○○所為係犯刑法第三百二十條第一項竊盜罪。其與丁○○間有犯意
    之聯絡及行為之分擔，均為共同正犯。爰審酌被告犯罪之動機、目的、手段，生
    活狀況、智識程度、所竊取之物為一石塊，及犯罪後飾詞置辯等一切情狀，量處
    如主文所示之刑，並諭知易科罰金之折算標準。
據上論斷，應依刑事訴訟法第二百九十九條第一項前段，刑法第二十八條、第三百二
十條第一項、第四十一條第一項、罰金罰鍰提高標準條例第一條前段、第二條，判決
如主文。
本案經檢察官黃元冠到庭執行職務。
中      華      民      國      九十一      年      七    月    十六    日
                                  臺灣高雄地方法院刑事庭
                                      法  官    涂裕洪
右正本證明與原本無異。
如不服本判決，應於判決送達後十日內，向本院提出上訴狀。
                                      書記官    賴佳慧
中    華    民    國      九十一      年      七      月      十八      日
附錄本判決論罪科刑法條：
刑法第三百二十條第一項：
意圖為自己或第三人不法之所有，而竊取他人之動產者，為竊盜罪，處五年以下有期
徒刑、拘役或五百元以下罰金。
